臺灣士林地方法院交通事件裁定　　　　 93年度交聲字第651號
原處分機關　臺北市交通事件裁決所
異　議　人
即受處分人　甲○○
右列受處分人因違反道路交通管理處罰條例案件，對於台北市交
通事件裁決所民國93年5 月27日北市裁3 字第裁22－Ａ1 Ａ2011
40號裁決不服（原處分案號：台北市政府警察局北市警交大字第
Ａ1 Ａ201140號），聲明異議，本院裁定如下：
    主  文
原處分關於駕駛汽車違反道路交通安全規則，因而肇事致人受傷
部分撤銷。
甲○○不罰。
    理  由
一、按汽車駕駛人，駕駛汽車違反道路交通安全規則，因而肇事
    致人受（輕）傷者，記違規點數3 點；致人重傷者，吊扣其
    駕駛執照3 個月至6 個月」，民國（下同）93年4 月21日修
    正公佈，同年7 月1 日生效施行之道路交通管理處罰條例第
    61條第3 項固定有明文。
二、原處分意旨略以：異議人即受處分人甲○○於93年1 月1 日
    晚上23時30分許，駕駛車號1730－ＦＭ號自用小客車，沿台
    北市大同區○○○路第2 車道由南往北行駛至肇事地點時，
    其前車頭與沿同路對向第1 車道，由黃湘閔駕駛至肇事地點
    左轉（北轉東）之5E－2816號自用小客車右側車身相撞而肇
    事，經員警舉發「超速行駛（依據現場煞車痕23公尺）」、
    「違反道路交通安全規則肇事致人受輕傷」之違規，爰依道
    路交通管理處罰條例第40條第1 項及（修正前）第61條第3
    項之規定，分別裁罰新臺幣（下同）2400元及吊扣駕駛執照
    六個月，並依同條例第63條第1 項，以違反同條例第40條記
    違規點數1 點等情。
三、本件聲明異議意旨略以：受處分人對於依照煞車痕推論超速
    之行為並無異議，但對於「違反道路交通安全規則肇事致人
    受輕傷」之部分，因黃湘閔並未受傷，故該裁決之理由不當
    ，為此聲明異議等語。
四、經查，受處分人甲○○於93年1 月1 日晚上23 時30 分許，
    駕駛車號1730－ＦＭ號自用小客車，沿台北市大同區○○○
    路第2 車道由南往北行駛至肇事地點時，其前車頭與沿同路
    對向第1 車道，由黃湘閔駕駛至肇事地點左轉（北轉東）之
    5E－2816號自用小客車右側車身相撞而肇事，經員警舉發「
    汽車駕駛人，駕駛汽車違反道路交通安全規則肇事致人受（
    輕）傷」，爰依道路交通管理處罰條例第61條第3 項之規定
    ，裁罰吊扣駕駛執照六個月等情，有台北市政府警察局舉發
    違反道路交通管理事件通知單影本一紙在卷可稽。受處分人
    就超速部分之事實並不爭執，但否認有何肇事致人受傷之行
    為，辯稱：我與黃湘閔都有到醫院，後來黃湘閔先走，因為
    醫生說沒有什麼事，就叫我們都走了，我們都沒有留院觀察
    等語（參本院93年8 月17日訊問筆錄）。證人即到場處理之
    警員林志峰亦到庭證稱：黃湘閔是沒有明顯的外傷，但是人
    非常不舒服，所以我們就叫了救護車，她說她頭昏，沒有證
    斷證明，我們現場處理完送到交通大隊，書面審核的人就開
    立罰單，我有交通大隊的卷宗，裡面也沒有診斷證明書。她
    有無去驗傷我不清楚（參本院同上期日訊問筆錄）。而經本
    院函詢馬偕紀念醫院黃湘閔之傷勢，該院稱：黃湘閔來院時
    主訴車禍後頭痛頭暈，並無明顯外傷，症狀疑似腦部挫傷所
    致，而當時就醫時並未開立診斷證明書等語，此有該院93年
    10月1 日馬院醫急字第932989號函一件在卷可稽。綜上，受
    處分人與黃湘閔固曾於右揭時地發生車禍，但黃湘閔是否受
    有任何身體或健康上之傷害，並無具有客觀之醫學證據加以
    證明，黃湘閔或警方制作之道路交通事故補充資料表雖分別
    主訴或記載其傷勢，但該等傷勢均屬其個人主觀之陳述或感
    覺，並非經醫學診斷後所呈現之傷害，自難遽採為認定受處
    分人違反交通規則之依據，從而受處分人上揭所辯，堪可採
    信。本件異議為有理由，原處分應予撤銷，並為本院自為受
    處分人不罰之諭知，以臻適法。
五、又道路交通管理處罰條例第61條第3 項業於93年4 月21日修
    正公佈，同年7 月1 日生效施行，其中關於肇事致人受（輕
    ）傷之部分，業已修正為記違規點數3 點，經比較新舊法，
    固以新法較有利於受處分人，惟受處分人已因上述理由諭知
    不罰，二者結論即無不同；再受處分人就其超速之部分，已
    當庭表示撤回異議（本院同上期日筆錄），是本院自毋庸再
    行審酌該部分事實，均併此指明。
據上論斷，應依道路交通案件處理辦法第20條前段，裁定如主文
。
中　　華　　民　　國　　94　　年　　1 　　月　　28　　日
                  交通法庭法  官  朱光仁
以上正本證明與原本無異。
如不服本抗告應於送達後5日內向本院提出抗告狀。
                          書記官  劉政惠
中　　華　　民　　國　　94　　年　　1 　　月　　31　　日
